【裁判字號】    98,矚上更(一),4
【裁判日期】    990203
【裁判案由】    毒品危害防制條例等
【裁判全文】
臺灣高等法院高雄分院刑事判決     98年度矚上更(一)字第4號
上  訴  人  臺灣高雄地方法院檢察署檢察官
上  訴  人
即  被  告  甲○○
選任辯護人  紀錦隆律師
            孫大昕律師
上列上訴人因被告毒品危害防制條例等案件，不服臺灣高雄地方
法院96年度矚訴字第1 號中華民國97年1 月4 日第一審判決（起
訴案號：臺灣高雄地方法院檢察署95年度偵字第33013 號），提
起上訴，本院判決後，經最高法院發回更審，本院判決如下：
    主  文
原判決關於甲○○部分撤銷。
甲○○共同運輸第三級毒品，處有期徒刑陸年陸月。扣案第三級
毒品愷他命捌袋（合計淨重貳佰肆拾壹點零貳公斤，純度百分之
捌拾點貳，純質淨重貳佰點捌貳公斤）、塑膠麻袋捌只、包
裝袋貳佰肆拾只、附表一編號2 、3 、6 號所示之物，均沒收；
未扣案附表一編號1 、4 、5 號所示之物均連帶沒收，如全部或
一部不能沒收時，應與其他共同正犯連帶追徵其價額。
    事  實
一、甲○○（綽號「阿興」）之友人李往（綽號「阿發」「發仔
    」，於本院前審中死亡，另為不受理判決）因連續2 次參加
    高雄縣議員選舉均落選，積欠他人巨額債務，為謀取不詳金
    額之報酬，以改善經濟，於民國95年7 月間受綽號「阿水」
    及香港籍綽號「阿坤」之不詳姓名成年男子之託，尋找以漁
    船前往印度走私大量第三級毒品愷他命（Ketamine，又稱K
    他命，下稱愷他命）入境臺灣地區○○道，李往遂將此情告
    知具船員身分之甲○○，委其代為尋找載運第三級毒品之船
    隻並隨同出海，甲○○基於謀取暴利之貪念，同意尋找船隻
    載運毒品，並詢問曾經僱用其擔任船員之屏東縣琉球鄉之「
    明吉利號」漁船船長李銘銓（綽號「方仔」，經本院判處有
    期徒刑14年，現上訴最高法院中），告知以「明吉利號」之
    漁船從印度載運第三級毒品愷他命返臺之事，經李銘銓同意
    後，甲○○即於同年8 月初安排李往與李銘銓見面2 次，商
    討以漁船走私毒品細節，約定以新臺幣（下同）220 萬元之
    代價作為報酬，並由李往先行交付70萬元與李銘銓，餘款15
    0 萬元於日後從印度載運第三級毒品愷他命返臺再行支付，
    李銘銓因欠債亟需金錢來源，而應允之，李往則交付號碼不
    詳之衛星電話1 支予李銘銓，囑其出港後以該電話聯繫。原
    預定由李銘銓駕船搭載甲○○一起前往印度海域接運毒品，
    惟因甲○○父親病危不能遠離，臨時由甲○○商得其亦具有
    船員身分且熟悉印度海域之堂弟曾新竹（綽號「大胖仔」，
    經本院判處有期徒刑12年，現上訴最高法院中）之同意，與
    李銘銓一同出港，並告知曾新竹此行目的是接運第三級毒品
    愷他命，由其負責以電話聯絡接運毒品事宜，曾新竹認有利
    可圖，應允之。李往又邀得郭萬樹（綽號「阿全」、「阿樹
    」，經本院判處有期徒刑10年，現上訴最高法院中），依「
    阿水」之指示，與甲○○、郭萬樹共同負責於「明吉利號」
    漁船返臺後，自屏東縣琉球鄉（下稱小琉球）接運毒品上岸
    事宜，並由「阿水」出資4 、5 萬元，交由李往與郭萬樹購
    買車牌號碼7Q-1401 號自用小貨車，而以郭萬樹覓得不知情
    之黃昭富名義辦理車輛登記（原擬交由郭萬樹所邀約不知情
    之鄰居曾萬居駕駛，但因曾萬居未參加駕駛執照考試而作罷
    ），擬以該小貨車作為接運毒品上岸之用，並將該車輛先停
    放在郭萬樹位於高雄縣梓官鄉○○○路90巷51之2 號住處附
    近。
二、甲○○與李往、李銘銓、曾新竹、郭萬樹及綽號「阿坤」、
    「阿水」等成年人，對於愷他命係毒品危害防制條例第2 條
    第2 項第3 款所稱第三級毒品，且為行政院依懲治走私條例
    第2 條第4 項規定公告之「管制物品項目及其數額」甲項第
    4 款所列管制進出口之物品，不得運輸，亦不得私運進口，
    竟基於共同運輸私運第三級毒品愷他命入境臺灣地區之犯意
    聯絡，由李往、綽號「阿坤」、「阿水」負責整個實際運輸
    行動之策劃，李往另與甲○○負責分別以附表一編號1 至3
    （李往所有）、附表二編號1 至5 所示之行動電話居間聯絡
    ，並將接運毒品之時間、地點轉知李銘銓及曾新竹，及與甲
    ○○、郭萬樹3 人共同負責將上開小貨車運往小琉球作為毒
    品上岸後之接運交通工具，李銘銓則負責駕駛「明吉利號」
    漁船至印度海域接運毒品，曾新竹負責協助李銘銓駕駛上開
    漁船至印度海域接運毒品，及撥打接聽李銘銓所有附表一編
    號4 號所示行動電話告知李往、甲○○「明吉利號」漁船所
    在位置，以利「明吉利號」接運毒品及抵臺後之毒品接駁事
    宜。嗣於95年8 月7 日10時50分許，李銘銓即攜帶李往交付
    號碼不詳之衛星電話及其所有附表一編號4 所示行動電話各
    1 支，依既定計劃，駕駛「明吉利號」漁船搭載曾新竹自屏
    東縣東港鎮報關出港，並至琉球外海搭載先前在屏東縣東港
    鎮向仲介公司僱用之不知情印尼籍船員Budi Cipto Mulyo及
    Riyanto 二人（均另為不起訴處分），再駛往印度海域方向
    。李往亦於同年8 月22日搭乘CI647 班機，前往印度處理接
    運毒品事宜，甲○○則於95年9 月2 日晚間10時11分及同月
    4 日晚間9 時47分，以其持用附表二編號2 所示0000000000
    號行動電話撥打李往所有如附表一編號1 所示0000000000號
    行動電話，確定接運毒品之地點及時間，並居間聯絡「明吉
    利號」漁船及李往。嗣95年9 月10日前某日，李銘銓因所駕
    駛「明吉利號」漁船在前往斯里蘭卡接運毒品途中發生故障
    ，而將船駛往泰國進行修繕，李往得知此事後，即於同年月
    10或11日左右，自印度搭機趕往泰國與李銘銓及曾新竹會合
    以了解船舶修理情形，並支付船舶修繕費及補給費30餘萬元
    。曾新竹則於95年9 月11日下午3 時13分借用李銘銓所有附
    表一編號4 號所示0000000000號行動電話，撥打甲○○所持
    用附表二編號1 號所示0000000000號行動電話，告知接運毒
    品事宜已聯絡完成，將前往李往指示地點接運毒品。另李往
    自泰國返台後即開始進行在臺接應毒品事宜，先由郭萬樹於
    95年9 月中旬依李往指示覓得郭萬樹不知情之鄰居曾萬居擔
    任上開小貨車駕駛，並由李往經由郭萬樹提供1 萬餘元予曾
    萬居參加駕訓班以考領汽車駕照，惟因曾萬居報名後未依約
    參加考試而作罷（郭萬樹於95年9 月21日晚上11時27分許，
    以其所有附表一編號5 所示0000000000號行動電話與曾萬居
    持用0000000000號行動電話連繫報考駕照相關事宜）。95年
    9 月23日下午1 時10分許，李往以其所有附表一編號2 號所
    示0000000000號行動電話，撥打甲○○持用附表二編號3 號
    所示0000000000號行動電話，聯絡如何以膠筏配合接運8 袋
    毒品愷他命事宜，嗣於95年9 月23日左右某日下午4 時許，
    「明吉利號」漁船抵達李往指示接運毒品地點即印度西岸東
    經78、79度時，李往即通知姓名不詳之成年人，駕駛舢舨將
    以塑膠麻袋包裝之8 袋第三級毒品愷他命（每袋內皆有30包
    ，總計240 包，合計淨重241.02公斤，空包袋總重約2.88公
    斤，純度83.32%，純質淨重200.82公斤）及外包裝1 袋，依
    李銘銓指示搬運至其所駕駛「明吉利號」漁船之油櫃內藏置
    ，隨即依原航線返臺。另於95年10月2 日下午3 時47分許，
    甲○○以其使用附表二編號4 號所示0000000000號行動電撥
    打李往所有附表一編號3 號所示0000000000號行動電話（申
    請人名義為曾萬居），提醒李往儘快將上開小貨車運往屏東
    縣小琉球及告知李銘銓約再9 天後曾新竹即將毒品K 他命運
    抵臺灣。同年10月4 日李往指示郭萬樹將上開小貨車駛至高
    雄市文化中心前與李往會合後，由郭萬樹駕駛前開小貨車，
    李往駕車尾隨在後，至高雄市○○○路99號巷子裡之停車場
    旁，交由甲○○將上開小貨車駛入停車場內停放。嗣於同年
    10月6 日上午某時許，再由甲○○駕駛前開小貨車搭載不知
    情之蔡根盛，將自小貨車駛至屏東縣東港鎮，委託船舶運輸
    公司運往小琉球，並將小貨車停放於琉球鄉全德國小旁草地
    上及卸下車牌以掩人耳目。李往、郭萬樹亦於同年10月9 日
    某時許前往小琉球與甲○○會合，等待李銘銓所駕駛「明吉
    利號」漁船返台，並利用晚上至海邊勘查走私上岸地點，其
    間郭萬樹於同年月9 日晚上至與甲○○相約會合勘查地點時
    ，因未見甲○○，而於同日晚上9 時1 分許，以其持用之附
    表二編號6 號所示0000000000號行動電話，撥打甲○○所持
    用如附表二編號5 號所示0000000000號行動電話，詢問甲○
    ○所在位置，並相約稍後再行會合。嗣法務部調查局南部地
    區機動組（下稱南機組）等所組成專案小組成員，因偵查其
    他毒品案件，上線監聽得知上開漁船將於同年10月12日許，
    抵達臺灣海峽，經協調行政院海巡署南巡局派遣巡防艦艇駛
    往外海查緝，於同年10月12下午3 時許，在距離臺灣本島12
    0 海浬處攔檢「明吉利號」漁船；於同日晚間9 時許，在屏
    東縣琉球鄉美人洞風景區拘提李往及郭萬樹到案，並查扣李
    往所有供運輸毒品愷他命入境所用如附表一編號2 、3 號所
    示0000000000、0000000000號行動電話各1 支；又於同年10
    月13日上午8 時許，將「明吉利號」漁船押解至高雄港11號
    碼頭，隨即從該船船艙油櫃中查扣上揭第三級毒品愷他命8
    袋（每袋內皆有30包，總計240 包，合計淨重241.02公斤，
    空包袋總重約2. 88 公斤，純度83.32%，純質淨重200.82公
    斤）、案外人李江秀珠所有供運輸上開毒品入境臺灣之「明
    吉利號」漁船1 艘；另於同年10月13日上午9 時許，在屏東
    縣琉球鄉○○路拘提甲○○到案，扣得「阿水」所有預備供
    運輸上開毒品所用附表一編號6 號所示車牌號碼7Q-140 1號
    自用小貨車1 輛及非曾明等共同正犯所有附表二編號4、5號
    所示0000000000、0000000000號行動電話各1 支。
三、案經法務部調查局南部地區機動組移送臺灣高雄地方法院檢
    察署檢察官偵查起訴。
    理  由
壹、關於證據能力部分：
一、被告甲○○於95年10月14日聲押庭（檢察官於同年月13日晚
    上聲請羈押，原審法院訊問至翌日即同年月14日凌晨）所為
    之陳述，被告及其辯護人於本院均表示同意有證據能力（本
    院卷第61頁），且經原審向臺灣高雄看守調取被告甲○○95
    年10月14日入所時之收容人入所前受傷、患病經過自述登記
    簿及病歷資料（原審卷一第135-140 頁。註：本件被告甲○
    ○部分係影印原卷，故下列所載之卷證頁數，均以本院影印
    之卷證編號），可知其入所時雖患有高血壓及糖尿病，惟經
    原審勘驗聲押庭錄音帶，顯示其就法官之訊問均呈現相當流
    暢之對答，並無語意不清，亦未表示其有身體不適等情，有
    原審96年5 月4 日勘驗筆錄可稽（原審卷一第214 頁），且
    被告甲○○亦未抗辯其當時係處在無法自由陳述或身心狀況
    不佳之情況，是其上開任意性之自白，應有證據能力。
二、按鑑定人由審判長、受命法官或檢察官就下列之人選任1 人
    或數人充之：就鑑定事項有特別知識經驗者；經政府機關委
    任有鑑定職務者；鑑定之經過及其結果，應命鑑定人以言詞
    或書面報告；法院或檢察官得囑託醫院、學校或其他相當之
    機關、團體為鑑定，或審查他人之鑑定，並準用第203 條至
    第206 條之1 規定，刑事訴訟法第198 條、第206 條第1 項
    、第208 條第1 項分別定有明文。查卷附法務部調查局（下
    稱調查局）95年11月3 日調科壹字第0952221430號鑑定書（
    偵卷二第19頁），雖係被告以外之人於審判外之書面陳述，
    然調查局係臺灣高等法院檢察署關於毒品之概括選任鑑定機
    關，則上開毒品鑑定書，為刑事訴訟法第159 條第1 項規定
    之例外情形，應有證據能力。
三、又被告甲○○所使用附表二編號1 至5 號所示0000000000、
    0000000000、0000000000、0000000000、0000000000號行動
    電話、同案被告李往使用之附表一編號1 至3 號所示000000
    0000、0000000000、0000000000號行動電話、同案被告李銘
    銓所有如附表一編號4 號所示0000000000號行動電話、同案
    被告郭萬樹持用如附表一編號5 所示0000000000號及附表二
    編號6 號所示0000000000號行動電話之監聽譯文，分別有相
    關之臺灣高雄地方法院檢察署通訊監察書存卷資為佐據（偵
    卷二第20-33 頁、本院卷第70-73 頁）。各該通訊監察書所
    載之涉犯法條（毒品危害防制條例第4 條第2 項），本合於
    最低本刑為3 年以上有期徒刑之罪之核發通訊監察書要件，
    本案之通訊監察，在程序上查無任何違誤之處，被告甲○○
    及辯護人對於通訊監聽譯文亦同意作為證據（本院卷第59-6
    1 頁），從而上開與通訊監察所得資料相符之通訊監聽譯文
    ，自有證據能力。
四、證人即同案被告李往、李銘銓及不知情之印尼籍船員Budi
    Cipto Mulyo 及Riyanto 等人，於偵查中具結後向檢察官所
    為之證述，證人均未曾提及檢察官在偵查中有不法取供情事
    ，亦查無該證據作成時有何違法情事，並無顯有不可信之情
    況，依刑事訴訟法第159 條之1 第2 項之規定，應適宜為本
    案之證據而有證據能力。
五、按被告以外之人於審判外之陳述，雖不符刑事訴訟法第159
    條之1 至之4 之規定，然經當事人於審判程序同意作為證據
    ，法院審酌該言詞陳述或書面陳述作成時之情況，認為適當
    者，亦得為證據，同法第159 條之5 第1 項定有明文。除上
    開所述外，本判決下列所引用之證據（含同案被告李往、李
    銘銓於調查局之陳述…等），屬被告以外之人在審判外陳述
    之傳聞證據部分，除依刑事訴訟法第159 條之1 至第159 條
    之4 規定得為證據者外，其餘業經被告甲○○、辯護人及檢
    察官於審理中同意作為證據（本院卷第59-61 頁），本院審
    酌該等傳聞證據作成時之狀況，並無違法或不當等不宜作為
    證據之情形，依前開說明，亦得作為證據。
貳、認定犯罪事實所憑之證據及理由
    上開事實，業據被告甲○○於偵查及本院審理中自白在卷，
    其於偵查中供稱：我有與其他同案被告共同運輸第三級毒品
    愷他命，是李往叫我找看有沒有船，我以前是李銘銓的船員
    ，李銘銓有時會打電話問我有無事情可做，剛好李往要找船
    ，所以我才找李銘銓、曾新竹等語（聲羈卷第9 頁），並於
    本院審理中供稱：是李往在95年7 、8 月間邀我共同到印度
    附近運輸第三級毒品愷他命來臺灣等語（本院卷第57-58 、
    98頁），且查：
一、本件專案小組人員於上開時、地，在「明吉利號」漁船上查
    扣之疑似愷他命粉末8 袋（每袋內皆有30包，合計24 0包）
    ，經送請法務部調查局鑑定結果，確係第三級毒品愷他命（
    合計淨重241.02公斤，純度83.32%，純質淨重200.82公斤）
    等情，有該局95年11月3 日調科壹字第0952221430號鑑定書
    在卷可憑（偵卷二第19頁）。又上開扣案之愷他命，係同案
    被告李銘銓駕駛「明吉利號」漁船，搭載同案被告曾新竹及
    二名不知情印尼籍船員Budi Cipto Mulyo及Riyanto 等人，
    於95年9 月23日左右，在印度西岸海域接運上船等情，亦據
    證人即同案被告曾銘銓、曾新竹於警詢（偵卷一第37-38 、
    48-49 ）及不知情之船員Budi Cipto Mulyo及Riyanto 在偵
    查中證述明確（偵卷一第54-56 、61-63 頁），且為被告甲
    ○○所不爭執（本院卷第58頁），此部分事實，應可認定。
二、又上開「明吉利號」漁船於95年8 月7 日上午10時50分許搭
    載李銘銓、曾新竹、Budi Cipto Mulyo及Riyanto 等4 人出
    港，核定出海180 天等情，有「明吉利號」船筏出港資料、
    漁船船籍資料查詢及異動記載查詢作業影本各1 份可稽（偵
    卷一第254 、269-273 頁）。另上開擬供載運毒品使用之車
    號7Q-1401 號自小貨車，其車主登記為不知情黃昭富之事實
    ，亦有車輛照片及車號查詢汽車車籍資料在卷可證（偵卷一
    第196 、242 頁）。又被告甲○○坦承係其介紹同案被告曾
    新竹與李銘銓一同出港，且其綽號為「阿興」，並於95年間
    使用附表二編號1 至5 號所示0000000000、0000000000、00
    00000000、0000000000、0000000000號行動電話（原審卷二
    第246 頁）；證人即同案被告李往於警詢及原審分別供稱：
    其綽號為「阿發」「發仔」，附表一編號1 至3 號所示0000
    000000、0000000000、0000000000號行動電話均係所有及持
    用等語（偵卷一第10-11 頁、原審卷二第246 頁）；附表一
    編號4 所載0000000000號行動電話是同案被告李銘銓所有之
    事實，已據同案被告李銘銓於調查局證述綦詳（偵卷一第41
    頁），並經被告甲○○於本院供述明確（本院卷第57頁）；
    又附表一編號5 所示0000000000號行動電話，係郭萬樹所有
    及持用等情，亦據同案被告郭萬樹於原審陳明在卷（原審卷
    二第246 頁）。另同案被告李往於95年8 月22日出境，同年
    9 月14日入境之事實，有法務部入出境資訊連結作業1 紙可
    憑（偵卷一第241 頁）。是上開事實，均可認定。
三、查證人即同案被告李銘銓於95年10月13日在調查局證稱：我
    於95年8 月初自東港報關出港，出港後就駛往印度，約20天
    後抵達印度西邊外海，並立即以僱用我載運毒品綽號「發仔
    」之男子給我的行動電話與人已在印度的「發仔」聯絡，「
    發仔」便叫人以舢舨將毒品駛出外海交予「明吉利號」漁船
    ，再由我指示船上船員將毒品藏置於船上油櫃內，並將船駛
    回臺灣。本次出海主要目的係受綽號「發仔」男子之委託專
    程前往印度西邊外海載運毒品愷他命回臺，本趟運毒報酬為
    22 0萬元，綽號「發仔」已先支付我70萬元作為漁船補給加
    油使用，另外150 萬元將於我載回毒品交給他指定的對象後
    5 天後再給付給我。我認識綽號「發仔」之男子，係由曾與
    我同船捕魚之甲○○先詢問我有無意願幫其朋友，以我的漁
    船「明吉利號」從印度載東西回來，經我允諾後，綽號「發
    仔」就到東港跟我見面2 次，第1 次是問我要不要到印度幫
    他載運200 公斤愷他命，代價為220 萬元，我同意後，彼此
    就約定先拿70萬元作為漁船補給加油用，150 萬元將於毒品
    載回來後支付，經過10幾天後，「發仔」就約我在高雄市○
    ○路與光華路口的自來水公園，託人將70萬元現金拿給我，
    第2 次見面係將1 支新電話交給我，並叫我出航後以該電話
    與他聯絡。當初「發仔」與我約好，在小琉球烏鬼洞附近海
    域以舢舨接運方式將毒品載運上岸，「明吉利號」漁船抵達
    臺灣後就聯絡「發仔」，再由其安排舢舨接駁。李往就是「
    發仔」之男子等語在卷（偵卷一第37-42 頁）；於同日在偵
    查中證稱：約95年8 月初我從東港出海，開到印度接運毒品
    ，1 位綽號叫「阿發」即李往跟我皆用衛星電話聯絡，我所
    用的衛星電話是李往給我的，我到印度時，他已跟當地人聯
    絡好了，就用舢舨將毒品運到我船上，我跟對方將毒品放在
    我船上的油櫃內。漁船上除了我是船長外，還有2 位外勞及
    1 位曾新竹。「發仔」是請我幫他載運愷他命，他有講明是
    愷他命，若成功代價是220 萬元。他事前先給我70萬元，事
    成再給我150 萬元，我要出港當天，「發仔」拿衛星電話給
    我，要我用這支電話跟他聯絡。我跟「發仔」說要載運愷他
    命時，甲○○是介紹人，他知情。曾新竹與甲○○是堂兄弟
    ，原本是甲○○要與我一起出去，因為事後他父親有事，甲
    ○○才叫曾新竹跟我出去等語綦詳（偵卷一第144 -146頁）
    ；復於同日羈押庭（因夜間訊問至翌日即95年10月14日）供
    承其有本件共同運輸愷他命之犯行（即聲請羈押之犯罪事實
    ）等語在卷（原審聲羈卷第3 頁）。核與被告甲○○供稱：
    李往叫其找看有沒有可供運輸愷他命之船舶，其以前是李銘
    銓的船員，所以才找李銘銓、曾新竹等情相符，足見被告甲
    ○○自白其與同案被告李往等人共同運輸本件愷他命之事實
    ，應屬真實。
四、又證人即同案被告李往於95年10月13日在調查局證稱：7Q-1
    401 號自小貨車是「阿水」拿4 、5 萬元給我買的，此車之
    用途係配合即將返抵之「明吉利號」漁船走私物品路上運輸
    之用等語（偵卷一第10頁）；同日於偵查中證稱：1 、2 個
    月前「阿水」叫我跟郭萬樹去買車，拿錢給我，要運毒品愷
    他命用的，郭萬樹找人去學駕駛之事我不清楚，但是是郭萬
    樹去接洽那個人的，郭萬樹沒有駕照所以叫別人開。我認為
    郭萬樹約在1 、2 個月前知道運毒之事，因為我有跟他說我
    們有些生意要做，我就跟他說是愷他命。郭萬樹負責開車，
    就是7Q-1401 號車。我的電話0000000000，還有1 支後面是
    646 的，我跟「阿興」（被告甲○○）聯絡有時他打給我，
    有時我打給他，「阿興」用0000000000打給我，甲○○是「
    阿興」，船長是甲○○跟他接洽，是我跟「阿水」叫「阿興
    」跟船長接洽的，郭萬樹知道要運毒品，在接洽漁船後10幾
    天，我有跟甲○○說「回來就發了」（台語發音），甲○○
    知道要運8 袋之事等語（偵卷一第120-123 頁）；嗣於96年
    7 月13日在原審證稱：我在偵查中證述郭萬樹知道運毒的事
    情，是約在1 、2 個月前就知道，所謂1 、2 個月前是指被
    查獲前1 、2 個月前，也就是8 、9 月間等語在卷（原審卷
    二第133 頁），亦與被告供稱係李往邀其共同自境外運輸愷
    他命來臺灣等情吻合，復有上開擬供載運毒品使用之車號7Q
    -1401 號自小貨車照片及車籍查詢資料可資佐證。
五、再者：
(一)、證人即負責本件監聽及繕打譯文之南機組現譯人員吳東原就
    其監聽及跟監情形於原審證稱：本件本來係找曾萬居當貨車
    駕駛，由於曾萬居沒有駕照，所以李往出錢給曾萬居報考駕
    訓班，曾萬居有去駕訓班學開車，但不久就跟駕訓班退費，
    沒有去報考，這件事情後來被李往、郭萬樹知道之後，因深
    怕曾萬居將走私毒品事情曝光，李往交代郭萬樹要盡力安撫
    曾萬居。李往與郭萬樹將貨車交給甲○○運往小琉球之後，
    依據電話監聽內容研判，漁船即將抵達臺灣，我們就派遣兩
    艘緝私艇到外海找到「明吉利號」漁船登船檢查，並在小琉
    球逮捕正在接運毒品之郭萬樹、甲○○及李往等人。郭萬樹
    有用曾萬居名義去申請易付卡供犯罪使用，我們曾以曾萬居
    名字向各家民營電信業者查詢，確有以曾萬居名義申請的電
    話，後來我們根據這些電話監聽，也證實這些電話是被告等
    所使用。在監聽中得知李往是透過電話，跟船上之曾新竹、
    李銘銓聯絡關切油料夠不夠，告知接運毒品的經緯度，並且
    聯繫漁船進港的時間，甲○○與曾新竹兩人都有在聯繫這件
    事情。依監聽及跟監得知郭萬樹是負責將貨車運往小琉球，
    再到小琉球接貨之人等語甚詳（原審卷一第336-339 頁）。
(二)、又證人即負責至小琉球跟監之南機組調查員湯玉峰就其跟監
    情形於原審證稱：我是10月9 日星期一去小琉球，跟監對象
    是李往、郭萬樹及甲○○，因我們研判接運毒品的貨車及人
    都已經到小琉球，所以我們趕去那邊監控，監聽時發現李往
    是要接運毒品上岸，所以跟監時看到李往在觀察海邊的情形
    。郭萬樹跟李往同住，兩個都作一樣事情，行動都一致，租
    1 輛機車2 個人共騎，都是在海邊觀察，他們主要定點用眼
    睛看，看海岸有沒有人船，以及海巡署巡邏情形。他們大部
    分都是晚上觀察。依監聽甲○○跟李往、郭萬樹晚上都會會
    合。從監聽知道他們有觀察3 個點，李往跟甲○○通話時提
    到之2 號、3 號，應是接運毒品搶灘上岸地點等語在卷（地
    院卷一第344-347 頁）。
(三)、依上開(一)(二)負責本案監聽現譯及跟監調查人員之證述，可知
    李往原本找曾萬居擔任貨車駕駛，因曾萬居沒有駕照，李往
    乃出錢予曾萬居報考駕訓班，曾萬居有去駕訓班學開車，但
    不久就跟駕訓班退費而沒有報考，李往怕曾萬居將走私毒品
    事情曝光，乃交代郭萬樹要盡力安撫曾萬居，核與郭萬樹於
    95年9 月21日晚上11時27分許，以其所有0000000000號行動
    電話撥打曾萬居使用之0000000000號行動電話稱：「（郭萬
    樹）明天考嗎，你在哪裡。（曾萬居）嗯，我在蚵仔寮。」
    「（郭萬樹）早點休息，加油點，沒問題吧。（曾萬居）我
    哪知道，拼拼看。」「（郭萬樹）早點休息才有精神，幾點
    。（曾萬居）明天早上。（郭萬樹）好。」等語大致相符（
    偵卷二第10頁之通訊監察譯文。郭萬樹供稱上開譯文內容係
    其與曾萬居之對話，原審卷二第336 頁），且於李銘銓及曾
    新竹所駕駛之運毒漁船返抵臺灣途中，被告甲○○則與李往
    、郭萬樹前往擬接運愷他命上岸之附近區域查看有無海巡人
    員執行巡邏，由此亦可佐證被告甲○○確有與李往等人共犯
    本件運輸愷他命犯行無訛。
六、被告甲○○、同案被告李往、曾新竹、郭萬樹以附表一、二
    所示之行動電話，聯絡運輸愷他命毒品相關事宜一節，亦有
    渠等間之電話通聯監聽譯文附卷可稽（偵卷二第7-16頁），
    其情形如下:
(一)、於95年9 月2 日晚上10時11分許，被告甲○○以其持用附表
    二編號2 號所示0000000000號行動電話撥打同案被告李往所
    有之附表一編號1 號所示0000000000號行動電話，並對話如
    下：「（甲○○）我是阿興，怎麼樣。（李往）我是說明天
    喔他到…來到6 度半那不一定要到8 度，那個地方是安全區
    ，明天大家船長跟我都保持聯絡，再給他們之間約定在哪裡
    接頭，這樣好不好。」「（甲○○）你那隻黑的不是有開著
    ，跟他們約時間呀，叫他們不要關。（李往）他現在就不回
    我的電話，就是早上聽到那樣子就…包括那位好朋友也跟我
    們講的很清楚…這個就是稍微有點差錯來看大家怎麼想解決
    …我這邊的船東對於海浪都很久…看怎麼用大家就想…就1
    組1 組60如果就因為60來那個…我想我這…」等語（偵卷一
    第14頁之通訊監察譯文）。而上開對話內容，同案被告李往
    於原審證稱：「當時我們是在聯絡船隻」等語，被告甲○○
    於原審亦坦承：「李往通知我改變新的會合地點」（原審卷
    二第335 頁），顯見於同案被告李銘銓等人駕船前往接運愷
    他命期間，被告甲○○以電話和李往持續商討運輸毒品之相
    關細節。
(二)、於95年9 月11日下午3 時13分許，同案被告曾新竹持用李銘
    銓所有附表一編號4 號所示0000000000號行動電話撥打被告
    甲○○持用之附表二編號1 號所示0000000000號行動電話，
    並對話如下：「（曾新竹）你在高雄嗎，我繼續作業，明天
    要下去。（甲○○）要弄大隻的嗎，要離多遠。」「（曾新
    竹）那個我都聯絡好了。（甲○○）颱風快進來了。（曾新
    竹）那不是問題，風浪大就等颱風過去，這個人…明天可能
    會回去啦。」「（甲○○）他1 個人過去嗎。（曾新竹）對
    。」「（甲○○）你用什麼打的呢。（曾新竹）我拿『方仔
    』的手機打的漫遊。」「（甲○○）我們這裡很大呢，風聲
    很大，我們那裡都挫（台語發音）起來。（曾新竹）挫（台
    語發音）怎麼樣我都想不透呢，到底是什麼原因呢，老大在
    說方仔這隻沒有特殊的。」「（甲○○）厚斗仔（台語發音
    ）你知道嗎，整個都挫（台語發音）起來。（曾新竹）挫起
    來那是他們的，應該沒有事情才對，又沒有人知道我們什麼
    時候回去，如果我們處理好的之後…船如果回去他們要怎麼
    樣…應該是沒有關係。」「（甲○○）沒有啦，你從那邊進
    出就是比較硬了。（曾新竹）不會，主要我們事情處理好之
    後…都沒有那個了…船再進去他們要怎麼樣都沒有關係。」
    「（甲○○）在那裡起落。（曾新竹）在這裡起落…什麼時
    候回去沒有人知道呀。」「（甲○○）就是我們回去都知道
    呀，厚斗仔就知道，我就是在煩惱那個。（曾新竹）不用擔
    心，明天我要下頓（台語發音）…方仔明天會錢2 萬你再幫
    他處理一下。（甲○○）好。」等語（偵卷一第14頁之通訊
    監察譯文）。而上開對話內容，被告甲○○於原審供稱：上
    開譯文內容是我與曾新竹之對話，當時講到風浪很大等語（
    原審卷二第335 頁），另同案被告李銘銓於95年10月13日偵
    查中證稱：這通電話是討論接運毒品的事情，其中「方仔」
    是我的綽號，「起落」是指要接收毒品的意思等語（偵卷一
    第145 頁），可知被告甲○○雖未隨同李銘銓、曾新竹等人
    駕船至印度外海附近接運愷他命，然其在國內則充分掌握李
    銘銓、曾新竹等人之行蹤及接運愷他命之進度，被告甲○○
    並向曾新竹等人告知將有颱風來襲等情。
(三)、於95年9 月23日下午1 時10分許，同案被告李往以其所有附
    表一編號2 號所示0000000000號行動電話撥打被告甲○○持
    用之附表二編號3 號所示0000000000號行動電話，其等對話
    內容如下：「（李往）現在聽聽的是不是就他老婆的事情，
    這邊的豬仔這邊的而已啦。（甲○○）他們角仔那邊的人都
    知道他要出去做事情。（李往）對阿，他做事情回來，你們
    要去外面那邊把他接回來…就空的阿…大胖子有跟我講，等
    我們這邊的東西接過來他才要入港…再來排仔。（甲○○）
    對啦，馬上開出去。（李往）這回他講是說鬆鬆的，我也是
    都沒有看過，他有割了1 件，應該很容易就弄好了，大概10
    至15分鐘時間就可以起來的。（甲○○）那大概會有幾件呢
    。（李往）大概7 、8 件左右，他是按8 件給他們啦。（甲
    ○○）那邊的是嗎。（李往）你們這裡也是大概1 個人來，
    比如說1 部摩托車騎著就過去，剩下的或是用車子過去，就
    以前我們去看過的那2 、3 個點，他如果回來，我們過去一
    趟，所以這台車怎樣，你就問看看你那朋友怎樣沒有啦。」
    等語（偵卷一第15頁之通訊監察譯文）。而上開對話內容，
    被告甲○○及李往均供承係其等聯絡如何處理「明吉利號」
    漁船接運之8 袋物品一事，且被告甲○○復供稱：95年9 月
    23日已經載到貨了等語（原審卷二第337 頁），顯示李銘銓
    等人於印度附近海域接運愷他命當日，李往即聯絡被告甲○
    ○如何配合在臺（小琉球）接運愷他命等相關事宜。
(四)、於95年10月2 日下午3 時47分許，被告甲○○以其持用附表
    二編號4 號所示0000000000號行動電話撥打同案被告李往所
    有附表一編號3 號所示0000000000號行動電話稱：「（甲○
    ○）那個車子要坐貨船過去的話，有時候貨太多，沒有辦法
    載，就要早個幾天，有時候怕臨時貨很多沒有辦法過去。（
    李往）那就明天接到了之後再那個，那個機子聯絡的怎麼樣
    。（甲○○）就正常在跑。（李往）你看還要多久要給我們
    請客。（甲○○）大概九。（李往）明天再說，我就邀他明
    天就…過來了。（甲○○）盡快啦。」等語（偵卷一第17頁
    之通訊監察譯文）。而上開對話內容，均係被告甲○○及李
    往討論要將上開自小貨車運至小琉球之事，亦據其等於原審
    供述明確（原審卷二第337 頁），足見被告甲○○與李往得
    知李銘銓等人將於近期運輸愷他命返國，被告甲○○即以電
    話提醒李往儘快將上開小貨車運往屏東縣小琉球，以便接運
    其等私運來臺之愷他命，並告知李往關於李銘銓、曾新竹等
    人約再9 天後即可將毒品愷他命運抵臺灣。
(五)、於95年10月9 日晚上9 時1 分許，同案被告郭萬樹以其持用
    附表二編號6 號所示0000000000號行動電話撥打被告甲○○
    持用之附表二編號5 號所示0000000000號行動電話，並對話
    如下：「（郭萬樹）你怎麼都沒有接呢。（甲○○）對。」
    「（郭萬樹）我剛才有過去，你怎麼沒有在那裡呢。（甲○
    ○）有啦，你騎過去我在跟你招手呀，我騎過去有跟你招手
    。」「（郭萬樹）阿，我知道啦，我剛下那裡的時候，有看
    到有好像是在閃燈，是你們閃的嗎。（甲○○）對，我有在
    那邊找個地方。」「（郭萬樹）我有下去。（甲○○）你還
    在那裡嗎。」「（郭萬樹）我剛起來。（甲○○）那怎麼樣
    呢。」「（郭萬樹）晚點再過來。（甲○○）晚點再聯絡啦
    。」等語（偵卷一第24頁之通訊監察譯文）。可知同案被告
    李往、郭萬樹於95年10月9 日某時許，前往小琉球與甲○○
    會合，等待李銘銓所駕駛「明吉利號」漁船返台，並利用晚
    上至海邊勘查走私上岸地點，其間郭萬樹於同年月9 日晚上
    至與甲○○相約會合勘查地點時，因未見甲○○，而於同日
    晚上9 時1 分許，撥打行動電話予被告甲○○，詢問甲○○
    所在位置，並相約稍後再行會合，亦可認定。
七、綜上所述，被告曾明上開共同運輸第三級毒品愷他命既遂及
    私運管制物品進口未遂等行為，均已明確，堪以認定，應依
    法論科。
、論罪科刑及撤銷改判之理由：
一、比較新舊法：
    查被告甲○○行為後，毒品危害防制條例第4 條第3 項、第
    17條新增第2 項已於98年5 月20日修正公布，依修正後該條
    例第4 條第3 項規定：「製造、運輸、販賣第三級毒品者，
    處5 年以上有期徒刑，得併科新臺幣700 萬元以下罰金。」
    較修正前規定，係將罰金上限自500 萬元提高為700 萬元，
    而較不利於被告甲○○；然依新增該條例第17條第2 項規定
    ：「犯第4 條至第8 條之罪於偵查及審判中均自白者，減輕
    其刑。」故犯毒品危害防制條例第4 條第3 項運輸第三級毒
    品罪，若於偵查及審判中均自白者，其5 年以上有期徒刑之
    法定刑應減輕其刑，新法顯較舊法有利於被告甲○○。
二、按愷他命係毒品危害防制條例第2 條第2 項第3 款規定之第
    三級毒品，且業經行政院依懲治走私條例規定公告之「管制
    物品項目及其數額」列為甲項第4 款之管制進出口物品，不
    得私運進入臺灣地區。次按懲治走私條例第2 條處罰私運管
    制物品「進口」、「出口」之行為，是本條例係為懲治走私
    政府管制物品之目的而設，所處罰走私行為之既遂及未遂，
    即應以「已否進入國界」為判斷標準（最高法院84年臺上字
    第3794號、69年臺上字第264 號判決意旨參照）；而運輸毒
    品罪既遂、未遂之區別，應以已否起運為準，並非以運抵目
    的地為完成犯罪之要件，換言之，區別該罪既遂、未遂之依
    據，應以已否起運為準，既已起運，構成該罪之輸送行為即
    已完成，不以到達目的地為既遂條件（最高法院92年臺上字
    第3096號判決意旨參考）。又中華民國之領海為自基線起至
    其外側12海浬之海域，復經政府明令在案。本件同案被告李
    銘銓、曾新竹駕駛之「明吉利號」漁船尚未進入我國12海浬
    之領海區域，即為南機組查獲，如上所述，是核被告甲○○
    所為，係犯毒品危害防制條例第4 條第3 項之運輸第三級毒
    品罪及懲治走私條例第2 條第2 項、第1 項之私運管制物品
    進口未遂罪。公訴意旨認被告上開犯行係犯懲治走私條例第
    2 條第1 項之私運管制物品進口既遂罪，容有未恰。被告甲
    ○○與同案被告李銘銓、曾新竹、郭萬樹、李往及綽號「阿
    水」、「阿坤」之成年人間，就上開犯行皆有犯意聯絡及行
    為分擔，為共同正犯。被告甲○○以一行為同時觸犯前開毒
    品危害防制條例第4 條第3 項之運輸第三級毒品罪及懲治走
    私條例第2 條第2 項、第1 項之私運管制物品進口未遂罪等
    二罪名，為想像競合犯，應依刑法第55條規定，從一重之運
    輸第三級毒品罪論處。又被告甲○○於95年10月14日聲押庭
    （偵查中）供稱：我有與其他同案被告共同運輸第三級毒品
    愷他命，是李往叫我找看有沒有船，我以前是李銘銓的船員
    ，李銘銓有時會打電話問我有無事情可做，剛好李往要找船
    ，所以我才找李銘銓、曾新竹等語（聲羈卷第9 頁），復於
    同年11月8 日偵查中供稱：我有承認（共同運輸愷他命）…
    等語（偵卷一第208 頁），嗣於本院審理中又供稱：是李往
    在95年7 、8 月間邀我共同到印度附近運輸第三級毒品愷他
    命來臺灣等語（本院卷第57-58 、98頁），顯見其於偵查及
    審理中均已自白犯罪，爰依毒品危害防制條例第17條第2 項
    之規定減輕其刑。
三、原審論處被告甲○○罪刑，固非無見；惟查：
(一)、按毒品危害防制條例第17條新增第2 項於98年5 月20日修正
    公布，新增第17條第2 項規定：「犯第4 條至第8 條之罪於
    偵查及審判中均自白者，減輕其刑。」且經綜合比較結果以
    新法較有利於被告甲○○，應以修正後之毒品危害防制條例
    第4 條第3 項及同條例第17條第2 項之規定論處，原審未及
    審酌被告甲○○於偵查及本院審理中業已自白犯行，而以修
    正前毒品危害防制條例第4 條第第3 項論處，未依同條例第
    17條第2 項之規定減輕其刑，已有違誤。
(二)、被告甲○○共同運輸之第三級毒品淨重雖高達200.82公斤，
    一旦流入市面，危害國民健康甚鉅，量刑本不宜從輕；然被
    告甲○○於本院審理時則已坦承全部犯行，又依被告甲○○
    所提出98年6 月18日高雄長庚醫院出具之診斷證明書，記載
    其病症：「1 、慢性腎衰竭經血液透析；2 、雙腳糖尿病足
    併潰瘍；3 、龜頭壞死性潰瘍經切除手術；4 、糖尿病；5
    、高血壓」，於98年5 月23日入院急診，98年6 月8 日接受
    龜頭壞死性潰瘍切除手術等語，有該診斷證明書及身心殘障
    手冊可憑（上訴卷三第110 頁，本院卷第49-50 頁），顯然
    被告甲○○已罹患重病。原審未及審酌上開犯後態度等情狀
    ，亦有未恰。
(三)、扣案之「明吉利號」漁船，雖係案被告李銘銓用以運輸本案
    第三級毒品，但登記所有權人為李江秀珠（被告李銘銓之妻
    ），業經屏東縣政府97年6 月16日以屏府農漁字第09701180
    08號函復本院（上訴卷二第7-9 頁），並經李江秀珠依農業
    發展基金貸款規定，以該漁船設定本金200 萬元最高限額抵
    押，於94年9 月21日向屏東縣琉球鄉漁會借款60萬元，有該
    區漁會97年6 月13日琉漁信字第09701312號函及所附李江秀
    珠存放款資料影本可參（上訴卷二第5 頁），李銘銓與李江
    秀珠雖為夫妻關係，但既無證據證明該漁船係李銘銓所出資
    ，是該漁船應認係李江秀珠所有。原判決於事實欄認定該漁
    船雖登記為案外人李江秀珠名義，但實際所有權人為李銘銓
    （原判決第3 頁第2 、3 行），而依同條例第19條第1 項規
    定沒收，並未敘明認定實際所有權人為李銘銓所憑之證據及
    理由，即有可議。且毒品危害防制條例第19條第3 項雖規定
    「犯第4 條之罪所使用之水、陸、空交通工具沒收之」，而
    為刑法之特別規定，採義務沒收主義；但該項條文並無如同
    條例第18條第1 項前段有「不問屬於犯人與否，均沒收」之
    規定，即應回歸刑法第38條第3 項前段所規定「以屬於犯人
    者為限」，始應依該條例第19條第3 項規定諭知沒收（最高
    法院95臺上5680號判決參考），是該漁船亦無從依同條例第
    19條第3 項規定沒收，是原判決沒收該漁船，併有可議。
四、檢察官上訴意旨指摘原判決量刑過輕為無理由；被告甲○○
    上訴意旨以原審量刑過重為理由，指摘原判決不當，則為有
    理由，且原判決既有上開可議之處，應由本院將原判決關於
    被告甲○○部分撤銷改判。本院審酌被告甲○○明知愷他命
    係毒品危害防制條例列管之第三級毒品，危害社會秩序及國
    人身體健康至鉅，猶與同案被告李往等人共犯本件運輸毒品
    犯行，且載運之愷他命數量龐大，倘流入市面，將嚴重殘害
    國人身體健康，並助長施用毒品之惡習，量刑本不宜輕，惟
    念其犯後已坦承全部犯行，且現罹重病之健康狀況及其他一
    切情狀，量處如主文第二項所示之刑。扣押之毒品愷他命8
    袋（不含包裝袋，每袋皆含30包，總計240 包，合計淨重約
    241.02公斤，純度83.32%，純質淨重約200.82公斤），係屬
    第三級毒品，依毒品危害防制條第18條第1 項中段之規定，
    應沒入銷燬之，惟沒入銷燬其性質屬行政秩序罰，屬行政機
    關依行政程序科罰之權限，法院自不得諭知沒入銷燬，且依
    毒品危害防制條例所定對於查獲之製造、運輸、販賣、意圖
    販賣而持有、以非法方法使人施用、引誘他人施用及轉讓第
    三、四級毒品之沒收，並無特別規定，如其行為已構成犯罪
    ，則該毒品即屬不受法律保護之違禁物，應回歸刑法之適用
    ，依刑法第38條第1 項第1 款之規定沒收之，則上開扣案之
    第三級毒品愷他命8 袋，既屬違禁物，則不問屬於被告等人
    與否，均應依刑法第38條第1 項第1 款規定宣告沒收；至鑑
    驗耗用之毒品既已滅失，自無庸宣告沒收。另前述毒品外包
    裝塑膠麻袋8 只及其內240 只包裝袋，均係用於包裹毒品，
    防其裸露、潮溼，並便於攜帶，且經鑑定機關就與扣案之愷
    他命分別鑑析其重量，有前揭鑑定書可憑，與扣案之愷他命
    並無不可析離之關係，且該外包裝塑膠麻袋8 只及其內240
    只包裝袋，為不詳姓名之人交予被告李銘銓運返臺灣，堪認
    屬共犯「阿水」、「阿坤」所有供夾藏毒品以利運輸之用；
    扣案附表一編號2 、3 及未扣案附表一編號1 、4 、5 號所
    示行動電話（均含SIM 卡），分別係附表一所示同案被告李
    往（編號1 至3 ）、被告甲○○（編號4 ）、同案被告郭萬
    樹（編號5 ）所有，且供其等共犯為本件運輸毒品罪所用（
    含彼此聯絡之用）之物等情，業據本院認定如前，依共犯責
    任共同原則，應依毒品危害防制條例第19條第1 項規定宣告
    沒收，其中未扣案附表一編號1 、4 、5 號所示行動電話，
    如全部或一部不能沒收時，被告甲○○應與其他共同正犯連
    帶追徵其價額；又扣案附表一編號6 號所示車牌號碼7Q-140
    1 號自小貨車1 輛，為共犯「阿水」所有預備供本件犯罪之
    物，應依刑法第38條第1 項第2 款規定宣告沒收。
五、至於同案被告李銘銓所取得之70萬元，係由同案被告李往交
    予同案被告李銘銓之報酬，屬同案被告李銘銓個人犯罪所得
    ，自應於同案被告李銘銓部分諭知應依同條例第19條第1 項
    規定宣告沒收；因非共同犯罪所得，自無庸於被告甲○○或
    其他共同案被告部分諭知沒收或連帶沒收。扣案之「明吉利
    號」漁船1 艘，有如上述，係李江秀珠所有，無從宣告沒收
    。又扣案附表二編號4 、5 所示之行動電話及未扣案之如附
    表二編號1 至3 、6 所示之行動電話，雖分別係被告甲○○
    、同案被告郭萬樹持以供本件犯罪所用之物，惟並無證據證
    明為其等或其他共同被告及共犯所有之物；另扣案附表二編
    號7 所示外包袋1 袋，並非違禁物，且無證據證明供本件犯
    罪所用；又未扣案之不詳號碼衛星電話1 支，雖係同案被告
    李銘銓持以供本件犯罪所用之物，惟亦無證據證明為李銘銓
    或其他共同被告及共犯所有之物，故均不宣告沒收，均併此
    敘明。
六、同案被告李往於本院前審中已死亡，已由本院另為不受理之
    諭知；另同案被告李銘銓、曾新竹、郭萬樹均經本院前審判
    處罪刑在案（依序判處有期徒刑14年、12年、10年），現上
    訴最高法院審理中，自不另論列，附此敘明。
據上論斷，應依刑事訴訟法第369 條第1 項前段、第364 條、第
299 條第1 項前段，毒品危害防制條例第4 條第3 項、第17條第
2 項、第19條第條第1 項，懲治走私條例第2 條第2 項、第1 項
、第11條，刑法第2 條第1 項前段、第11條、第28條、第55條、
第38條第1 項第1 款、第2 款，判決如主文。
本案經檢察官孫小玲到庭執行職務。
中    華    民    國    99    年    2     月    3     日
             刑事第三庭    審判長法  官   莊崑山
                                 法  官   莊松泉
                                 法  官   唐照明
以上正本證明與原本無異。
如不服本判決應於收受本判決後10日內向本院提出上訴書狀，其
未敘述上訴理由者，並得於提起上訴後10日內向本院補提理由書
狀（均須按他造當事人之人數附繕本）「切勿逕送上級法院」。
中    華    民    國    99    年    2     月    3     日
                                 書記官   黃琳群
附錄本件判決論罪科刑法條：
毒品危害防制條例第4 條第3 項
製造、運輸、販賣第三級毒品者，處5 年以上有期徒刑，得併科
新臺幣7 百萬元以下罰金。
懲治走私條例第2 條
私運管制物品進口、出口逾公告數額者，處7 年以下有期徒刑，
得併科新臺幣3 百萬元以下罰金。
前項之未遂犯罰之。
第 1 項所稱管制物品及其數額，由行政院公告之。
┌─────────────────────────────┐
│附表一：                                                  │
├──┬─────────────┬────┬───────┤
│編號│ 名稱 （均含SIM 卡）      │ 數量   │所有人        │
├──┼─────────────┼────┼───────┤
│ 1  │ 門號0000000000號行動電話 │ 1 支   │李往所有      │
├──┼─────────────┼────┼───────┤
│ 2  │ 門號0000000000號行動電話 │ 1 支   │李往所有      │
├──┼─────────────┼────┼───────┤
│ 3  │ 門號0000000000號行動電話 │ 1 支   │李往所有      │
│    │                          │        │（申請人名義為│
│    │                          │        │曾萬居）      │
├──┼─────────────┼────┼───────┤
│ 4  │ 門號0000000000號行動電話 │ 1 支   │李銘銓所有    │
├──┼─────────────┼────┼───────┤
│ 5  │ 門號0000000000號行動電話 │ 1 支   │郭萬樹所有    │
├──┼─────────────┼────┼───────┤
│ 6  │ 車號7Q-1401號自用小貨車  │ 1 輛   │「阿水」所有  │
└──┴─────────────┴────┴───────┘
┌────────────────────────────┐
│ 附表二：                                               │
├───┬─────────────┬───┬──────┤
│ 編號 │名稱                      │數量  │ 所有人     │
├───┼─────────────┼───┼──────┤
│  1   │門號0000000000號行動電話  │1 支  │ 不詳       │
├───┼─────────────┼───┼──────┤
│  2   │門號0000000000號行動電話  │1 支  │ 不詳       │
├───┼─────────────┼───┼──────┤
│  3   │門號0000000000號行動電話  │1 支  │ 不詳       │
├───┼─────────────┼───┼──────┤
│  4   │門號0000000000號行動電話  │1 支  │ 不詳       │
├───┼─────────────┼───┼──────┤
│  5   │門號0000000000號行動電話  │1 支  │ 不詳       │
├───┼─────────────┼───┼──────┤
│  6   │門號0000000000號行動電話  │1 支  │ 不詳       │
├───┼─────────────┼───┼──────┤
│  7   │外包裝                    │1 袋  │ 不詳       │
└───┴─────────────┴───┴──────┘

司法院資訊處製作；財團法人民間司法改革基金會備份。
